【裁判字號】    98,易,293
【裁判日期】    981021
【裁判案由】    竊盜
【裁判全文】
臺灣花蓮地方法院刑事判決               98年度易字第293號
公  訴  人  臺灣花蓮地方法院檢察署檢察官
被      告  丙○○
上列被告因竊盜案件，經檢察官提起公訴（98年度偵字第3598號
），本院判決如下：
    主  文
丙○○竊盜，貳罪，均累犯，各處有期徒刑伍月，如易科罰金，
均以新臺幣壹仟元折算壹日；又竊盜未遂，累犯，處有期徒刑參
月，如易科罰金，以新臺幣壹仟元折算壹日。應執行有期徒刑拾
月，如易科罰金，以新臺幣壹仟元折算壹日。
    事  實
一、丙○○前於民國96、97年間因竊盜案件，經本院及臺灣高等
    法院花蓮分院分別判處有期徒刑2月又15日、3月、4月及2月
    ，並經本院裁定定其應執行有期徒刑9月確定，於98年2月14
    日縮刑期滿執行完畢，詎仍不知悔改，竟意圖為自己不法之
    所有，（一）於98年 5月8日上午7時50分許，前往位在花蓮
    縣花蓮市○○路 363號之親密關係婚紗攝影公司，趁店員上
    洗手間之際，以徒手之方式竊取乙○○所有之皮包 1個，內
    有現金新臺幣（下同）5,000元、行動電話1支、身分證件、
    信用卡、鑰匙等物，得手後供己花用；（二）復於 98年5月
    17日上午9時許，前往位在同市○○路 20-6號之胖師傅素食
    店內，趁老板甲○○外出採購之際，以徒手打開櫃檯抽屜之
    方式，欲竊取甲○○所有之現金，適為顧客蔡東成發現阻止
    而未遂；（三）又於98年5月底某日上午8時許，前往位在同
    市○○路366號之橘子愛婚紗攝影店，趁1樓店面無人之際，
    以徒手之方式竊取丁○○所有之皮包1個，內有現金 12,000
    餘元、行動電話1支、佛像玉佩1只、CUGGI皮夾1個、提款卡
    2 張、身分證件等物品。得手後供己花用。嗣由乙○○、甲○○報警及因另涉強盜案件，於98年6月6日經警搜索其位於
    花蓮縣新城鄉○○街 42號之居所，發現上開佛像玉佩1只，
    而循線查知上情。
二、案經花蓮縣警察局花蓮分局報告臺灣花蓮地方法院檢察署檢
    察官偵查起訴。
    理  由
一、按被告以外之人於審判外之言詞或書面陳述，除法律有規定
    者外，不得作為證據。又被告以外之人於審判外之陳述，經
    當事人於審判程序同意作為證據，法院審酌該言詞陳述或書
    面陳述作成時之情況，認為適當者，亦得為證據。當事人、
    代理人或辯護人於法院調查證據時，知有第159條第1項不得
    為證據之情形，而未於言詞辯論終結前聲明異議者，視為有
    前項之同意，刑事訴訟法第159條第1項及第159條之5分別定
    有明文。查證人乙○○、甲○○、蔡東成、丁○○於警詢時
    之陳述，雖不合刑事訴訟法第159條第1項得為證據之要件，
    惟公訴人及被告丙○○對於上開審判外之言詞陳述，均業於
    本院審理時表示同意引為證據，且迄於本案言詞辯論終結前
    亦未再聲明異議或撤銷同意，而本院審酌該等言詞或書面陳
    述作成之情況，核無違法取證及證明力明顯過低之瑕疵，亦
    認為以之作為證據為適當，故依上開規定，證人乙○○、甲○○、蔡東成、丁○○於警詢時之陳述，具有證據能力。
二、訊據被告對於上開犯罪事實均坦承不諱，核與被害人乙○○
    、甲○○、丁○○於警詢時之指述及證人蔡東成於警詢之證
    述相符，並有贓物認領保管單1份、監視器翻拍畫面4張、贓
    物及現場相片 9張附卷可稽，本件事證明確，被告犯行堪以
    認定，應依法論科。
三、核被告所為犯罪事實（一）、（三）均係犯刑法第320條第1
    項之竊盜罪；所為犯罪事實（二）係犯同條第3項、第1項之
    竊盜未遂罪。被告所犯上開 3罪，犯意各別，行為互殊，應
    分論併罰。又被告於上開犯罪事實（二）之部分已著手於竊
    盜行為之實行，因未發生竊得財物之結果而未遂，應依刑法
    第25條第2項之規定，按既遂犯之刑減輕之。又被告前於 96
    、97年間因竊盜案件，經本院及臺灣高等法院花蓮分院分別
    判處有期徒刑2月又15日、3月、4月及2月，並經裁定定其應
    執行有期徒刑9月確定，於98年2月14日縮刑期滿執行完畢等
    情，有臺灣高等法院被告前案紀錄表1份在卷可稽，其於5年
    以內，故意再犯本件有期徒刑以上之 3罪，均為累犯，均應
    依刑法第 47條第1項規定加重其刑，其所犯上開犯罪事實（
    二）之部分並應依刑法第71條之規定先加後減之。爰審酌被
    告前有多次竊盜等前科紀錄，素行不佳，甫經執行完畢，旋
    又竊取他人之物，然被告坦承犯行，態度尚稱良好等一切情
    狀，就其所犯上開 3罪分別量處如主文所示之刑，並均諭知
    易科罰金之折算標準及定其應執行之刑，以資懲儆。
據上論斷，應依刑事訴訟法第299條第1項前段，刑法第320條第1
項、第3項、第47條第1項、第25條第2項、第41條第1項前段、第
51 條第5款，刑法施行法第1條之1之規定，判決如主文。
本案經檢察官吳毓靈到庭執行職務。
中    華    民    國    98    年    10    月    21    日
                  刑事第三庭   法  官   湯國杰
以上正本證明與原本無異。
如不服本判決應於收受送達後10日內向本院提出上訴書狀，並應
敘述具體理由。其未敘述上訴理由者，應於上訴期間屆滿後20日
內向本院補提理由書(均須按他造當事人之人數附繕本)「切勿逕
送上級法院」。告訴人或被害人如對於本判決不服者，應具備理
由請求檢察官上訴，其上訴期間之計算係以檢察官收受判決正本
之日期為準。
中    華    民    國    98    年    10    月    21    日
                               書記官
附錄本判決論罪之法律條文：
中華民國刑法第320條：
意圖為自己或第三人不法之所有，而竊取他人之動產者，為竊盜
罪，處5  年以下有期徒刑、拘役或 5 百元以下罰金。
意圖為自己或第三人不法之利益，而竊佔他人之不動產者，依前
項之規定處斷。
前二項之未遂犯罰之。


司法院資訊處製作；財團法人民間司法改革基金會備份。
